# Alan Souza dos Santos

Endereço: Rua Leontino Boeira, 1143 Estado civil: Solteiro

CEP: 96209-100 - Rio Grande - RS Nacionalidade: Brasileiro

E-mail: alanssantos32@gmail.com Celular: (53) 99123-6244

#### **SOBRE MIM**

Sou uma pessoa fascinada em aprender e vivenciar novas oportunidades, atualmente sou técnico em informática para internet, me formei no IF ao qual tive 4 anos de desenvolvimento web(front-end e back-end) e por ter esse interesse pela área estou buscando me aprimorar, assim alcançar meu objetivo de ser um profissional reconhecido.

### **CONHECIMENTOS TÉCNICOS**

- Front-end: HTML5, CSS3 e Javascript

Back-end: Python, PHP, PostgreSQL e MySQL

Frameworks: Codelgniter, Laravel, Flask, Bootstrap e Phaser

Bibliotecas: SQLAlchemy, JQuery e React

- Engines: Godot Engine

## **FORMAÇÃO**

**E.M.E.F PROFESSORA Wanda Rocha Martins, Rio Grande** - Ensino Fundamental (2007 - 17/12/2015)

Instituto Federal de Ciência de Tecnologia do Rio Grande do Sul, Campus Rio Grande - Ensino Médio Técnico (22/02/2016 - 21/12/2019)

Curso Técnico: Informática para Internet

Universidade Federal de Pelotas, Campus Anglo - Ensino Superior - (09/03/2020 - Cursando)

- Curso(Graduação): Engenharia da Computação

### **EXPERIÊNCIA PROFISSIONAL**

Estágio Obrigatório, Instituto Federal de Educação Ciência e Tecnologia do Rio Grande do Sul - Campus Rio Grande - *Programador Full Stack* 

09/04/2019 - 21/08/2019, com carga horária de 200 hora(s)

 Criação de um site institucional para auxiliar o desenvolvimento da olimpíada interna de programação no Campus Rio Grande.

Link do LinkedIn: https://www.linkedin.com/in/alan-santos-20659a190/

Link do Portfólio: <a href="https://alandeveloper.github.io/Portfolio/">https://alandeveloper.github.io/Portfolio/</a>

Link do Github: <a href="https://github.com/AlanDeveloper">https://github.com/AlanDeveloper</a>

#### ATIVIDADES EXTRACURRICULARES

**Recondicionamento de Computadores (Avançado)** - Núcleo Comunitário e Cultural Belém Novo e pelo ZENIT

01/03/2021 - 24/03/2021, com carga horária de 30 hora(s)

**Python para Bioinformática** - Centro de Desenvolvimento Tecnológico da Universidade Federal de Pelotas

11/01/2021 - 15/01/2021, com carga horária de 20 hora(s)

Semana DevSuperior, edição 2.0 - DevSuperior

04/01/2021 - 10/01/2021, com carga horária de 16 hora(s)

Recondicionamento de Computadores (Introdutório) - Núcleo Comunitário e Cultural Belém Novo e pelo ZENIT

23/11/2020 - 18/12/2020, com carga horária de 60 hora(s)

Jogos 2D para Android e iOS - Godot Engine - Udemy

17/04/2020, com carga horária de 18 hora(s)

Bolsista no projeto "Aprendendo Lógica de Programação Através de Competições de Informática" - IFRS Campus Rio Grande

08/04/2019 - 30/11/2019, com carga horária de 256 hora(s)

Bolsista no projeto "Práticas de Lógica de Programação com Foco em Competições de Informática" - IFRS Campus Rio Grande

06/06/2018 - 21/12/2018, com carga horária de 240 hora(s)

Ministrante da atividade "Desenvolvimento de Jogos Phaser JS" - Semana Acadêmica 2018 do IFRS Campus Rio Grande

04/10/2018 - 06/10/2018, com carga horária de 4 hora(s)

Link do Linkedln: https://www.linkedin.com/in/alan-santos-20659a190/

Link do Portfólio: https://alandeveloper.github.io/Portfolio/

Link do Github: https://github.com/AlanDeveloper